【裁判字號】    99,交簡上,123
【裁判日期】    990608
【裁判案由】    過失傷害
【裁判全文】
臺灣臺中地方法院刑事判決           99年度交簡上字第123號
上  訴  人  臺灣臺中地方法院檢察署檢察官
被      告  甲○○
上列上訴人因過失傷害案件，不服本院簡易庭九十八年度交簡字
第二二Ｏ號中華民國九十八年十二月二十一日第一審簡易判決（
聲請案號：台灣台中地方法院檢察署九十八年度偵字第二Ｏ七三
五號），提起上訴，本院判決如下：
    主    文
上訴駁回。
甲○○緩刑參年，並應依臺灣臺中地方法院簡易庭九十九年四月
十五日九十九年度司中調字第八一一號調解筆錄之約定，向被害
人乙○○支付新台幣捌拾萬元之損害賠償金。
    犯罪事實及理由
一、本案經本院理結果，認第一審簡易判決認事用法及量刑均無
    不當，應予維持，並引用第一審判決書記載之事實、證據及
    理由（如附件，含起訴書）。
二、上訴人即臺灣臺中地方法院檢察署檢察官依告訴人之請求，
    其上訴意旨略以：告訴人乙○○因被告之過失行為受有創傷
    性硬膜下血腫併腦挫傷、語言障礙之重傷害，日常生活需他
    人照顧，並領有多重障礙殘障手冊，所受傷害屬永久性的，
    原審僅處以有期徒刑六月，尚能易科罰金之處分，量刑尚嫌
    過輕等語。
三、按量刑之輕重，係事實審法院得依職權自由裁量之事項，茍
    已斟酌刑法第57條各款所列情狀而未逾越法定刑度，則不得
    遽指為違法；又刑罰之量定屬法院自由裁量之職權行使，但
    仍應審酌刑法第57條所列各款事由及一切情狀，為酌量輕重
    之標準，並非漫無限制，在同一犯罪事實與情節，如別無其
    他加重或減輕之原因，下級法院量定之刑，亦無過重或失輕
    之不當情形，則上級法院對於下級法院之職權行使，原則上
    應予尊重（最高法院72年臺上字第6696號判例、75年臺上字
    第7033號判例意旨參照）。被告所犯之刑法第284條第1項後
    段之過失致重傷害罪之法定刑為1年以下有期徒刑、拘役或5
    百元以下罰金，是原審判決以被告之過失程度、告訴人所受
    傷勢、犯罪後自首並坦承犯行、迄未與告訴人達成和解取得
    量解等一切情狀，量處被告有期徒刑六月，及諭知易科罰金
    之折算標準，已審酌刑法第57條所列各款事由及一切情狀，
    經核並未逾越法律所規定之範圍，亦無過重或失輕之不當情
    形，茲上訴人以原審量刑過輕，提起上訴，並無理由，應予
    駁回。
三、末查，被告前未曾因故意犯罪受有期徒刑以上刑之宣告，有
    臺灣高等法院被告前案紀錄表及臺灣臺中地方法院檢察署刑
    案資料查註紀錄表各1份在卷可稽，其因一時疏失，致罹刑
    章，且被告與告訴代理人於本院準備程序已成立和解等情，
    有本院99年度司中調字第811號調解程序筆錄1份在卷可按，
    其經此偵審科刑之教訓後，當知所警惕，信無再犯之虞，本
    院認其所宣告之刑，以暫不執行為適當，併諭知緩刑3年，
    以啟自新，並觀後效。末按緩刑宣告，得斟酌情形，命犯罪
    行為人向被害人支付相當數額之財產或非財產上之損害賠償
    ，刑法第74條第2項第3款亦有明定。又被告依前揭調解程序
    筆錄，其調解內容：「相對人（即被告）與第三人（即張紜
    甄）願連帶給付聲請人（即乙○○）八十萬元。給付方法：
    民國99年4月15日給付二十萬元（當場交付點收無訛），尚
    餘六十萬元部分，自99年5月15日起至104年4月15日止，於
    每月15日前給付一萬元，至全部清償完畢為止，如有一期未
    履行視為全部到期」。玆被告迄目前為止均已按約定履行，
    為確保被告於緩刑期間，能按上開和解筆錄內容履行，以確
    實收緩刑之功效，爰依前揭規定，併諭知被告應依本院上開
    調解筆錄內容，履行支付賠償金予告訴人乙○○。倘被告未
    遵循本院諭知之緩刑期間負擔而情節重大者，檢察官得依刑
    事訴訟法第476條及現行刑法第75條之1第1項第4款之規定，
    聲請撤銷本案緩刑之宣告，併予敘明。
據上論斷，應依刑事訴訟法第455條之1第1項、第3項、第373 條
、第368條，刑法第74條第1項第1款、第2項第3 款，判決如主文
。
本案經檢察官丙○○到庭執行職務。
中    華    民    國    99    年    6     月    8     日
                  刑事第八庭  審判長法  官 許金樹
                                    法  官 洪俊誠
                                    法  官 劉國賓
上正本證明與原本無異。
本件不得上訴。
                                    書記官 王崑煜
中    華    民    國    99    年    6     月    8     日
附錄本案論罪科刑法條全文
刑法第284條
因過失傷害人者，處6月以下有期徒刑、拘役或5百元以下罰金。
致重傷者，處1年以下有期徒刑、拘役或5百元以下罰金。
從事業務之人，因業務上之過失傷害人者，處1 年以下有期徒刑
、拘役或1千元以下罰金。致重傷者，處3年以下有期徒刑、拘役
或2千元以下罰金。

司法院資訊處製作；財團法人民間司法改革基金會備份。
